【裁判字號】    95,交聲,22
【裁判日期】    950303
【裁判案由】    違反道路交通管理處罰條例聲明異議
【裁判全文】
臺灣桃園地方法院刑事交通事件裁定      95年度交聲字第22號
原處分機關  交通部公路總局新竹區監理所中壢監理站
異  議  人  甲○○
即受處分人
上列異議人即受處分人因違反道路交通管理處罰條例事件，對交
通部公路總局新竹區監理所中壢監理站違反道路交通管理事件裁
決書所為處分（原處分案號：民國94年11月1日壢監裁字第裁53
－ＤＡ0000000 號），聲明異議，本院裁定如下：
    主  文
異議駁回。
    理  由
一、聲明異議意旨略以：異議人即受處分人甲○○於民國94年10
    月21日2 時11分許，駕駛車號RE8 －131 號輕型機車（下稱
    上開機車），在異議人位於桃園縣中壢市○○○路79巷12號
    之住處前停車，正等待妻子開門要進入家中時，忽然來了一
    輛警車，有警員下車對異議人進行盤查，並命令異議人交出
    上開機車之鑰匙後，坐上警車，嗣將異議人帶回警局，進而
    進行酒精濃度之測試，警員還說如果拒測，要處罰6 萬元，
    異議人當時因為害怕，便接受測試，且警員叫異議人簽名、
    蓋手印，異議人就照做，以上警員之行為並不妥當，而異議
    人於案發當時神智不清，實不知因何事違規，盼警方能舉證
    ，爰依法聲明異議等語。
二、按汽車駕駛人有飲用酒類後其吐氣所含酒精濃度超過0.25毫
    克以上者，不得駕車；又按汽車駕駛人，駕駛汽車經測試檢
    定有左列情形之一者，處新臺幣一萬五千元以上六萬元以下
    罰鍰，並當場移置保管其車輛及吊扣其駕駛執照一年。‧‧
    ‧一酒精濃度超過規定標準。道路交通安全規則第114 條第
    2 款、道路交通管理處罰條例第35條第1 項第1 款分別定有
    明文。
三、經查：
    (一)本件違規事實係異議人於94年10月21日2 時11分許，駕
        駛上開機車，行經桃園縣中壢市○○○路79巷（舉發違
        反道路交通管理事件通知單誤植為73巷）口處，為桃園
        縣政府警察局中壢分局文化派出所警員舉發「酒精濃度
        經測試為1 ．01毫克，超過規定標準駕車」，而填製桃
        園縣政府警察局桃警局交字第ＤＡ0000000 號舉發違反
        道路交通管理事件通知單，惟異議人於應到案日期（94
        年11月6 日）前陳述不服，裁決機關認無理由而於94年
        11 月1日裁決處罰鍰新臺幣4 萬5 千元，並吊扣駕駛執
        照12個月，有前揭違規通知單、裁決書各1 份附卷可參
        。
    (二)證人即事發當日舉發異議人上開違規事實之警員葉振鍊
        於本院審理中結證稱：當時其正在執行巡邏勤務，到吉
        林二路巷口附近，看到異議人騎乘機車從對向過來，有
        點不穩，覺得有點可疑，似有酒醉駕車的情形，就跟著
        他，正要攔下他的時候，他就已經到家了，故請他出示
        證件，因他講話的時候有酒味，所以就請他作酒精測試
        ，而當場他說要先漱口，就給他先漱口，但是在現場他
        吹了幾次後，還沒有結果，測試值機器就沒有電了，其
        就請他到警察局作測試，他也同意，到警察局後，他就
        有配合再做酒測，而且有吹出數值；異議人在接受酒精
        測試過程中，雖走路比較不穩，但是都能夠配合酒測等
        語甚詳在卷（見本院95年2 月17日訊問筆錄），並有酒
        精濃度檢測單1 紙附卷可稽，而佐以異議人於事發當日
        確有在遭警舉發本件違規前，在其友人位於桃園縣中壢
        吉林二路某處之住處吃飯、喝酒之後，駕駛上開機車回
        家，而於其上開住處前被警察攔查等情，業經異議人於
        本院審理時陳述明確（見本院同上訊問筆錄），則堪認
        證人葉振鍊上開證詞應具客觀真實性，可以採取。從而
        ，異議人確於前述時、地，駕駛汽車酒精濃度超過規定
        標準一情應可認定。
    (三)至異議人雖以前揭情詞置辯，惟已與上開事證不符，況
        證人葉振鍊為執行勤務之公務員，為達其維護交通秩序
        、安全之行政目的而依法執行公權力，其與異議人素不
        相識，衡情亦無陷害異議人違規之必要，此外復查無何
        證據足資證明本件舉發警員有以不正當手法，違法取締
        之情事，是異議人指責警員葉振鍊以不正當手法、方式
        ，舉發本件違規等節，自無從遽信。且異議人就其於94
        年10月21日凌晨2 時許飲酒後，明知已達不能安全駕駛
        動力交通工具之狀態，仍騎乘上開機車，行駛於桃園縣
        中壢市境內，嗣於同日2 時11分許，在桃園縣中壢市○
        ○○路79巷12號前，為警攔檢對其施以呼氣酒精濃度測
        試，其呼氣酒精濃度達每公升1.01毫克等節，亦於其因
        本件違規事實所涉之公共危險刑事案件中坦白承認，並
        經本院判決有罪確定在案，此有臺灣桃園地方法院檢察
        署檢察官94年偵字第19517 號聲請簡易判決處刑書、本
        院95年壢交簡字第43號刑事簡易判決書及本院辦理刑事
        案件電話記錄查詢表各1 份附卷為憑。職是，尚不得據
        異議人上開所辯，即為其有利之認定甚明。
    (四)綜上所述，本件異議人於上揭時、地，駕駛汽車酒精濃
        度超過規定標準（超過0 ．55以上），於應到案期日前
        （94年11月6 日前）到案陳述不服舉發，裁決機關認無
        理由，而依前揭道路交通管理處罰條例第35條第1 項第
        1 款，違反道路交通管理事件統一裁罰標準及處理細則
        第43條、第44條、第61條規定，對異議人處新臺幣4 萬
        5 千元之罰鍰，並吊扣駕駛執照12個月，經核並無違法
        之處，異議意旨求為撤銷原裁決，非有理由，應予駁回
        。
據上論斷，應依道路交通管理處罰條例第87條第2 項、道路交通
案件處理辦法第19條，裁定如主文。
中    華    民    國    95    年    3     月    3     日
                                交通法庭法  官  王美玲
以上正本證明與原本無異。
如不服本裁定，應於裁定送達後5日內向本院提出抗告狀。
                                        書記官  張子涵
中    華    民    國    95    年    3     月    3     日


司法院資訊處製作；財團法人民間司法改革基金會備份。
